【裁判字號】    95,交聲,150
【裁判日期】    951122
【裁判案由】    違反道路交通管理處罰條例聲明異議
【裁判全文】
臺灣花蓮地方法院交通事件裁定         95年度交聲字第150號
原處分機關  交通部公路總局臺北區監理所花蓮監理站
異  議  人  乙○○
即受處分人
上列受處分人因違反道路交通管理處罰條例案件，對於交通部公
路總局台北區監理所花蓮監理站95年10月30日所為之處分（原處
分案號：花監違字第裁44-P00000000號），聲明異議，本院裁定
如下：
    主  文
異議駁回。
    理  由
一、異議意旨略以：異議人即受處分人乙○○騎乘車牌號碼REX-
    857號機車由南往北行駛，於民國95年9月25日中午10點20分
    許，在花蓮市○○路農濱橋處，由紅綠燈轉綠燈後，數百公
    尺遠處，突然見到一輛機車逆向行駛，險遭本人撞及，經緊
    急煞車才免相撞，嗣其發現該機車係為警用機車，其氣憤之
    餘中怒斥其逆向行駛，不料，該警員反要求本人出示駕照，
    並開立不實之罰單，道路交通管理處罰條例第53條第 1項之
    規定，裁罰新臺幣1,800元，並依第63條第 1項記違規點3點
    。惟異議人當時僅係未闖紅燈，為此聲明異議，請求撤銷原
    處分云云。
二、按本件異議人行為後，道路交通管理處罰條例業於95年7月1
    日修正施行，惟該條例第53條第1 項並未做修訂，是無比較
    新舊法之問題，應逕行適用修正後之上開條例，合先敘明。
    次按汽車行駛至交岔路口，其行進、轉彎，應遵守燈光號誌
    或交通警察之指示；汽車駕駛人，行經有燈光號誌管制之交
    岔路口闖紅燈者，處新臺幣1,800元以上5,400元以下罰鍰，
    道路交通安全規則第102 條第1項第1款、道路交通管理處罰
    條例第53條第 1項分別定有明文。又汽車駕駛人有左列各款
    所列條款之一者，除依原條款處罰鍰外，並予記點：3.有第
    43條、第53條或第54條情形之一者，各記違規點數 3點，道
    路交通管理處罰條例第63條第1項第3款亦有明文。
三、經查：本件異議人於上開時、地，駕駛前揭機車闖越紅燈，
    經員警攔查舉發等情，業據證人即查獲警員甲○○於本院中
    證述明確，並有花蓮縣警察局舉發違反道路交通管理事件通
    知單 1張在卷可稽。至於異議人辯稱：伊並未闖紅燈云云，
    惟查，證人甲○○就查獲經過，其證述稱：當時伊騎警用摩
    托車，要去火車站執行勤務，經過尚志路33號前發現一台輕
    機摩托車（即指異議人），在尚志路由南往北行駛，當時尚
    志路是紅燈（指系爭路口交通號誌），異議人當時並沒有停
    車，即直行通過農濱橋路口，伊發現異議人闖紅燈，伊就直
    接從伊的行駛車道進入對向車道（該處位置依異議人於本院
    所述警察的攔截點從路口系爭紅綠燈誌開始起算，距離超過
    100公尺以上，大約為150公尺左右），在異議人車頭前把他
    攔下來，當時並沒有和異議人發生擦撞，但是二車很靠近等
    語，但其所述顯與異議人上開所辯稱：警員是一路逆向行駛
    在伊車道上，後來因為二車相當靠近，差點就要相撞，經伊
    斥罵後，反遭警員報復，並遭警員再具不實之罰單云云，二
    者顯然有相當大的差別，雙方各執一詞，惟查，警員甲○○
    在發現到異議人違規時，在並無立即急迫性情形下，竟然從
    對向車道即貿然侵入異議人所處之北向車道，攔阻異議人機
    車前進，險造成二車發生相撞，其執勤查緝手段，誠然，實
    大有可議之處，然而，就異議人所述警員有長時間逆向行駛
    朝其駛來的辯詞觀之，惟其在目睹此情時，不僅未於事先二
    車仍在有相當距離時即鳴叭喇示警（對於就此本院之質疑，
    異議人於本院表示其叭喇當時損壞無法使用，但對此之辯解
    ，令本院存疑），又未及早出聲呼喊，並眼睜睜見到警員一
    路逆向駛來迫近時，卻僅是在狹小一公尺左右寬度的機車道
    採取較靠邊行駛而已，此種閃避動作，如何能迴避此等明顯
    急迫的危險，亦令人質疑，況且，更與一般常人早會在警用
    機會在相當靠近時之前，即會採取朝旁邊更為寬廣的汽車道
    作閃避有別，再者，另就其所述警員在遭斥責後，又再從機
    車道迴車云云，一般機車長約一公尺有餘，甲○○居然能在
    一公尺左右寬度的車道作迴轉，亦與常理不符，在在足徵，
    異議人所述案發情形，與事實不符。此外，本院依照異議人
    所述當時警員是以整個機車擋在其前面，二車才會差點發生
    踫撞等情，應屬為警員逆向侵入攔車所能造成（異議人一下
    說是遭警車差點擦撞時，即呆住沒有馬上騎走，一下又改稱
    是見到警車擋伊前，始慢慢煞車，足可見異議人所言前後不
    一，並不實在），當以警員甲○○上開所證述情節，較為可
    採，參照前開說明，異議人自屬闖紅燈之行為無訛。是異議
    人上開所辯，要難採信，其確有前揭闖紅燈之交通違規事實
    ，堪予認定，其本件異議並無理由。
四、綜上所述，異議人有上開違規行為至為明確，原處分機關援
    引道路交通管理處罰條例第53條第1項、第63條第1項第 3款
    之規定，處以新台幣1800元罰鍰及記違規點數 3點，並無不
    當，本件異議核無理由，應予駁回。
據上論斷，應依道路交通案件處理辦法第19條，裁定如主文。
中    華    民    國    95    年    11    月    22    日
                        臺灣花蓮地方法院交通法庭
                            法    官  李  豫  雙
上列正本證明與原本無異。
如對本裁定不服，應於送達後5日內，向本院提出抗告狀（應抄
附繕本）
                            書記官
中    華    民    國    95    年    11    月    23    日


司法院資訊處製作；財團法人民間司法改革基金會備份。
